臺灣臺北地方法院刑事判決　　　　　　　　　　　　　九十年度易字第一三三七號
　　公　訴　人　臺灣臺北地方法院檢察署檢察官
　　被　　　告　乙○○
右列被告因偽造文書案件，經檢察官聲請簡易判決處刑（聲請簡易判決處刑書案號：
九十年度偵字第一二六六八號），經本院改以通常程序審理，判決如左：
    主  文
乙○○偽造署押，足以生損害於公眾及他人，處有期徒刑貳月，如易科罰金，以佰
元折算壹日。如附表所示偽造之「林秀賢」署押（含指印）均沒收。
    事  實
一、緣乙○○與林秀賢係姊妹關係。乙○○誤認前於民國九十年間所涉之臺灣士林地
    方法院檢察署九十年度偵字第九六四號詐欺案件，業經該署發佈通緝，為避免前
    揭身份遭識破將遭羈押，竟於九十年三月十三日凌晨一時許，在台北市○○街一
    六八號曉築卡拉ＯＫ員警查緝王敬義恐嚇取財案件時，陳稱並未攜帶身分證件，
    而謊報「林秀賢」之姓名及年籍資料，並於同日上午五時許，經警員帶回台北市
    ○○○路三段一三五號台北市政府警察局中山分局建國派出所以證人身份訊問時
    ，接續在如附表所示之該局偵訊筆錄中偽造「林秀賢」之署名及指印，足以生損
    害於林秀賢，且妨害司法機關偵審之正確性。嗣於九十年四月二十日偵辦王敬義
    恐嚇案件檢察官傳訊林秀賢到臺灣台北地方法院檢察署應訊，始知上情。
二、案經臺灣台北地方法院檢察署自動檢舉偵查聲請簡易判決處刑，經本院改以通常
    程序審理。
    理  由
一、訊據被告乙○○就於前揭時地謊稱「林秀賢」年籍，而於如附表所示之警訊筆錄
    上偽造「林秀賢」署名及指印等情，於本院審理中均自白不諱：
  (一)並據被害人林秀賢指訴綦詳（見偵查卷第二八頁以下），且經證人即同時為警訊
    問者甲○○、吳梅英、馮秋美以被害人林秀賢之國民身分證影本與被告乙○○之
    口卡片相互指認、證述屬實（見偵查卷第三十頁以下）；
  (二)次經本院依職權調取臺灣雲林地方法院檢察署八十九年度偵緝字第一二一號卷將
    被告乙○○為警緝獲時所載之指紋卡（見臺灣雲林地方法院檢察署八十九年度偵
    字第一二一號卷第六頁）併同如附表所示之警訊筆錄，送內政部警政署刑事警察
    局就此二份指紋與該局留存建檔之被告林金訂指紋為鑑定，經比對結果：三份文
    件內留存之指印其中介在線、短線、紋型、特徵點均相同等情，有該局九十年八
    月二十八日（九○）刑鑑字第一七八一六九號函及附件指紋鑑定書編號第一三七
    四號附卷可參，是如附表所示筆錄內之指紋即被告乙○○之指紋明確；
  (三)復經本院命被告乙○○當庭連續不間斷書寫「林秀賢」十次，而持與如附表文件
    所示之「林秀賢」署名以肉眼相核對二者筆鋒走勢，結果：二類文件中「林秀賢
    」等字之轉、連、捺、撇筆方式完全如出一轍等情，可認二類文件所示之「林秀
    賢」署名顯係出自同一人即被告乙○○之手。
  (四)此外，並有如附表所示之文件附卷可稽，是依上開證人指述內容及卷附之各項文
    書、證物等補強證據已足資擔保被告於本院審理中所為之上開任意性自白之真實
    性，按據刑事訴訟法第一百五十六條之規定，自得據被告前開任意性自白及各該
    補強證據，採信被告任意、真實之自白，認本件事證明確，被告犯行洵堪認定，
    應予依法論科。
二、被告乙○○於附表所示之筆錄上偽造「林秀賢」之署名及指印，足以生損害於林
    秀賢，且妨害司法機關偵審之正確性，核被告乙○○此等行為係犯刑法第二百十
    七條第一項之偽造署押罪。又被告於台北市政府警察局中山分局建國派出所警員
    訊問時，在附表之筆錄上偽造「林秀賢」之署押，雖係分別數行為，然各該於同
    一刑事案件中之數行為係於同時地或密切接近之時地實施侵害之法益，各行為之
    獨立性極為薄弱，依一般社會健全觀念難以強行分離，故同一刑事案件中之數偽
    造行為可視為一刑事訴訟程序之數個階段，不過係行為接續而完成整個犯罪，顯
    基於單一犯意接續所為，侵害單一法益，應包括於一行為予以評價，為接續犯，
    應論以一罪。爰審酌被告犯罪後坦承犯行，態度良好，且非因自己涉嫌刑事案件
    方行偽造行為，係為盡國民作證義務，甘願冒自己「通緝身份」仍決定前往作證
    ，其偽造之動機情有可原，並衡量其餘之犯罪之手段、被告與被害人平日之關係
    、犯罪所生之危險或損害等一切情狀，判處如主文所示之刑，並諭知易科罰金之
    折算標準，以示懲儆。末查被告乙○○於簽名之同時另按指印，該指印同為代表
    被冒用者之姓名，作用及效力與署押無異，亦屬署押之一種，故如附表所示偽造
    之「林秀賢」署押（含指印）均依刑法第二百十九條之規定沒收。
據上論斷，應依刑事訴訟法第四百五十二條、第二百九十九條第一項前段，刑法第二
百十七條第一項、第二百十九條、第四十一條第一項前段，罰金罰鍰提高標準條例第
二條，判決如主文。
本案經檢察官丙○○到庭執行職務
中      華      民      國    九十一    年      三      月    二十六    日
                                      臺灣臺北地方法院刑事第三庭
                                          法  官  郭惠玲
右正本證明與原本無異。
如不服本判決，應於判決送達後十日內，向本院提出上訴狀。
                                          書記官  陳  懿
中    華    民    國      九十一        年     三       月    二十六    日
附錄本案論罪科刑法條全文：
刑法第二百十七條  偽造盜用印章印文或署押罪
偽造印章、印文或署押，足以生損害於公眾或他人者，處三年以下有期徒刑。
盜用印章、印文或署押，足以生損害於公眾或他人者，亦同。
附表：
┌──────────────────────┬───────────┐
│  筆                              錄        │應    沒    收    物  │
├─┬────────────────────┼───────────┤
│  │台北市政府警察局中山分局建國派出所九十年│上開筆錄內偽造之「林秀│
│一│三月十三日上午五時偵訊筆錄第壹次（原本見│賢」署押（含署名枚、│
│  │臺灣台北地方法院檢察署九十年度偵字第七二│指印壹拾貳枚）        │
│  │五四號案偵查卷第十二頁至第十四頁）      │原公訴人於聲請簡易判決│
│  │                                        │誤載簽名部分為二枚，然│
│  │                                        │業經蒞庭檢察官當庭更正│
│  │                                        │為三枚。              │
└─┴────────────────────┴───────────┘
